tables/de-g2-core.ctb
# RECHT (4.4 Zweiformige Kürzungen)
always recht 1235-2345
always rechts 1235-2345-234
always rechtschaffen 1235-2345-156-1-124-124-14
always rechtsetz 1235-2345-2-15
always rechtsprech 1235-2345-2-2346
begmidword rechtsteh 1235-2345-23456-2356
always rechtstell 1235-2345-2-13456
always rechtstutz 1235-2345-23456-136-2345-1356
always europarecht 126-1235-135-1234-1-1235-2345
always brecht 12-1235-15-1456-2345
prfword brechte 12-1235-15-1456-236
always schreibrecht 156-12-1235-2345
always halbrecht 125-25-12-1235-2345
# HOMNYM
always erbrecht 12456-12-1235-2345
always zerbrecht 1356-12456-12-1235-15-1456-2345
always dordrecht 145-26-145-1235-15-1456-2345
midendword erecht 15-1235-2345
always berecht 23-1235-2345
always haberecht 2-125-15-1235-2345
always gerecht 12346-1235-2345
midendword ierecht 346-1235-2345
midendword terecht 236-1235-2345
always senkrecht 234-14-13-1235-2345
always vetorecht 1236-15-2345-135-1235-2345
always ruprecht 1235-136-1234-1235-15-1456-2345
always utrecht 136-2345-1235-15-1456-2345

# REGIER (4.4 Zweiformige Kürzungen)
always regier 1235-1245
always regieraum 1235-15-1245-346-1235-16-134
always regieräum 1235-15-1245-346-1235-34-134
always segregier 234-15-1245-1235-15-1245-346-1235
always aggregier 1-1245-1245-1235-15-1245-346-1235

# REHABILIT (4.4 Zweiformige Kürzungen)
always rehabilit 1235-12

# REPUBLIK (4.4 Zweiformige Kürzungen)
always republik 1235-13

# RICHT (4.3.6 Kommakürzungen)
always richt 2-3456
always bricht 12-1235-3456-2345
always abricht 1-12-2-3456
always schreibricht 156-12-2-3456
always halbricht 125-25-12-2-3456
always schubricht 156-136-12-2-3456
always crichton 6-14-1235-3456-2345-135-1345
always bericht 23-2-3456
always ericht 15-2-3456
always gericht 12346-2-3456
always kehricht 13-2356-1235-3456-2345
always röhricht 1235-246-125-1235-3456-2345
always töricht 2345-246-1235-3456-2345
prfword törichte 2345-246-1235-3456-236
always törichtest 2345-246-1235-3456-236-23456
always trichter 2345-1235-3456-2345-12456
prfword stricht 23456-1235-3456-2345
always maastricht 134-1-1-23456-1235-3456-2345

# RÜCK (4.4 Zweiformige Kürzungen)
always rück 1235-46
always arück 1-1235-46
always brück 12-1235-1256-46
always abrück 1-12-1235-46
always osnabrück 135-234-1345-1-12-1235-1256-46
midendword erück 15-1235-46
always berück 23-1235-46
always gerück 12346-1235-46
always perück 1234-12456-1256-46
midendword terück 236-1235-46
begword frück 124-1235-1256-46
always krück 13-1235-1256-46
always druckrücken 145-46-1235-1256-46-14
always orück 135-1235-46
always herrück 125-12456-1235-46
always hunsrück 125-256-234-1235-1256-46

# SAG (4.4 Zweiformige Kürzungen)
always sag 234-1245
always säg 5-234-1245
before l begmidword säge 5-234-1245-15
before m begmidword säge 5-234-1245-15
always sag's 234-1245-6-234
midendword sagent 234-1-1245-14-2345
always sägerest 5-234-1245-15-1235-15-23456
always sägerochen 5-234-1245-15-1235-135-1456-14
midword saggreg 234-1-1245-1245-1235-15-1245
always sägeunfall 5-234-1245-15-256-124-12345
begmidword sägeunfäll 5-234-1245-15-256-5-124-12345
always sagit 234-1-1245-24-2345
always sago 234-1-1245-135
always sagrada 234-1-1245-1235-1-145-1
always lasagn 123-1-234-1-1245-1345
midendword esagent 123456-1-1245-14-2345
always disagio 145-24-234-1-1245-24-135
always visag 1236-24-234-1-1245
prfword visage 1236-24-234-1-12346
always canossa 6-14-235-135-2346-1
always corsag 6-14-26-234-1-1245
prfword corsage 6-14-26-234-1-12346
always korsag 13-26-234-1-1245
prfword korsage 13-26-234-1-12346
always kanossa 13-235-135-2346-1
always assagai 1-2346-1-1245-1-24
always massage 134-1-2346-1-12346
always massagen 134-1-2346-1-1245-14
always passage 1234-1-2346-1-12346
always passagen 1234-1-2346-1-1245-14
always passagier 1234-1-2346-1-1245-346-1235
always messag 134-15-2346-1-1245
prfword message 134-15-2346-1-12346
always vernissag 1236-12456-1345-24-2346-1-1245
prfword vernissage 1236-12456-1345-24-2346-1-12346
midendword ausagier 16-234-1-1245-346-1235

# -SAM   4.2.1 a) Nachsilbenkürzungen
midendword sam 2346
always samariter 234-1-134-356-24-2345-12456
always samarkand 234-1-134-356-13-235-145
always samba 234-1-134-12-1
always sambation 234-1-134-12-5-1345
always sambesi 234-1-134-12-123456-24
always sambia 234-1-134-12-24-1
always sambuc 234-1-134-12-136-6-14
always samisch 234-1-134-24-156
always samm 234-1-1346
midword sammach 2346-134-56
always samo 234-1-134-135
always sampl 234-1-134-1234-123
midword samplitud 234-1-134-1234-123-24-2345-136-145
always samson 234-1-134-234-135-1345
always samstag 234-1-134-234-2345-1-1245
prfword samstage 234-1-134-234-2345-1-12346
always samstäg 234-1-134-234-2345-345-1245
always samsung 234-1-134-234-256-1245
always samt 234-1-134-2345
sufword verlangsam 36-123-1245-2346
midword verlangsam 1236-12456-123-1245-2346
always samuel 234-1-134-136-13456
always samurai 234-1-134-136-1235-1-24
always betriebsam 23-2345-1235-346-12-2346
always rübsamen 1235-1256-12-234-1-134-14
always windsamen 2456-35-145-234-1-134-14
always fischmondsamen 124-24-156-134-135-1345-145-234-1-134-14
midendword esamt 123456-1-134-2345
always besam 23-234-1-134
always besamm 23-234-1-1346
always desambiguier 145-123456-1-134-12-45-136-346-1235
always gesamt 12346-234-1-134-2345
prfword gesamte 12346-234-1-134-236
begmidword heeresameis 125-15-15-1235-123456-1-134-146-234
sufword sesam 234-123456-1-134
always gemüsesamen 12346-134-1256-234-15-234-1-134-14
begmidword hanfsam 125-235-124-234-1-134
before m begmidword langsam 123-1245-2346
midendword ungsamt 136-234-1-134-2345
always lauchsamen 123-16-1456-234-1-134-14
always bisam 12-24-234-1-134
always kürbisamen 13-1256-1235-12-24-234-234-1-134-14
always chilisamen 1456-24-123-24-234-1-134-14
always balsam 12-25-234-1-134
before m begmidword salsa 234-25-234-1
always baumsamen 12-16-134-234-1-134-14
begword ansam 235-234-1-134
always ansamm 235-234-1-1346
always mensamahl 134-14-234-1-134-1-125-123
always blumensamen 12-123-136-134-14-234-1-134-14
always anemonensamen 235-12356-135-1345-14-234-1-134-14
always rasensamen 1235-1-234-14-234-1-134-14
always erbsensamen 12456-12-234-14-234-1-134-14
always finkensamen 124-35-13-14-234-1-134-14
always pflanzensamen 1234-124-123-235-1356-14-234-1-134-14
always pillensamen 1234-24-12345-14-234-1-134-14
always erbsensamen 12456-12-234-14-234-1-134-14
always tomatensamen 2345-135-134-1-2345-14-234-1-134-14
always blütensamen 12-123-1256-2345-14-234-1-134-14
always löwenzahnsamen 123-246-2456-14-1356-1-125-1345-234-1-134-14
always mohnsamen 134-135-125-1345-234-1-134-14
always leinsamen 123-1246-234-1-134-14
always mosambik 134-135-234-1-134-12-24-13
always posamentier 1234-135-234-1-134-14-2345-346-1235
always rosamund 1235-135-234-1-134-256-145
sufword osama 135-234-1-134-1
always brosam 12-1235-135-234-1-134
always nitrosamin 1345-24-2345-1235-135-234-1-134-35
always bärlappsamen 12-345-1235-123-1-1234-1234-234-1-134-14
sufword verkehrsam 36-13-2356-1235-234-1-134
midendword verkehrsam 1236-12456-13-2356-1235-234-1-134
always assam 1-2346-1-134
always grassamen 1245-1235-1-234-234-1-134-14
always flachssamen 124-123-56-234-234-1-134-14
always indossamen 35-145-135-2346-1-134-14
begmidword unratssamm 256-1235-1-2345-234-234-1-1346
always staatsamateur 23456-2345-234-1-134-1-2345-126-1235
midendword schaftsamt 156-234-1-134-2345
midendword sichtsamt 234-3456-2345-234-1-134-2345
always arbeitsam 356-12-2346
always arbeitsameis 356-12-234-1-134-146-234
always arbeitsamt 356-12-234-1-134-2345
begmidword bedecktsam 23-145-15-46-2345-234-1-134
begmidword nacktsam 1345-1-46-2345-234-1-134
sufword entsam 2346-234-1-134
always entsam 14-2345-234-1-134
midendword fahrtsamt 2-1235-2345-234-1-134-2345
always unkrautsamen 256-13-1235-16-2345-234-1-134-14
always usambara 136-234-1-134-12-356-1

# SATZ SÄTZ (4.4 Zweiformige Kürzungen)
always satz 234-1356
always sätz 5-234-1356
always glasätzung 1245-123-1-234-345-2345-1356-136

# SCH (4.1 Lautgruppenkürzungen)
word sch 6-156
always sch 156
midword schanc 234-1456-235-6-14
midword schao 234-1456-1-135
midendword scharakter 234-1456-13
midendword schef 234-1456-15-124
before f begmidword asche 1-156-15
before f begmidword wäsche 2456-345-156-15
before f begmidword fische 124-24-156-15
always scheffel 156-15-124-124-13456
always scheffl 156-15-124-124-123
always tuschefüll 2345-136-156-15-124-1256-12345
midendword schemie 234-1456-12356-346
midword schemik 234-1456-12356-134-24-13
always scherzando 234-1456-12456-1356-235-145-135
always scherzo 234-1456-12456-1356-135
midendword schirurg 234-1456-24-1235-136-1235-1245
always schlösschen 156-123-246-2346-1456-14
always schnäpschen 156-1345-345-1234-234-1456-14
always school 234-1456-135-135-123
midendword schromat 234-1456-1235-135-134-1-2345
midendword schromo 234-1456-1235-135-134-135
midendword schronik 234-1456-1235-135-1345-24-13
midword schrono 234-1456-1235-135-1345-135
midendword schüechli 234-1456-1256-15-1456-123-24
always maraschino 134-356-1-234-1456-35-135
begmidword eschatolo 123456-1456-1-2345-135-123-135
always radieschen 1235-1-145-346-234-1456-14
always lieschen 123-346-234-1456-14
always brieschen 12-1235-346-234-1456-14
always wieschen 2456-346-234-1456-14
endword folgschor 124-1245-234-1456-135-1235
midword folgschor 124-1245-234-1456-26
midword folgschör 124-1245-234-1456-246-1235
endword angschor 235-1245-234-1456-135-1235
midword angschor 235-1245-234-1456-26
midword angschör 235-1245-234-1456-246-1235
always lieblingschat 123-346-12-123-35-1245-234-1456-1-2345
midendword üchschen 1256-1456-234-1456-14
endword ungschor 136-234-1456-135-1235
midword ungschor 136-234-1456-26
midword ungschör 136-234-1456-246-1235
always ischia 24-234-1456-24-1
always ischämie 24-234-1456-345-134-346
always ischämien 24-234-1456-345-134-24-14
always maischip 134-1-24-234-1456-24-1234
always reischen 1235-146-234-1456-14
always mischief 134-24-234-1456-346-124
always prischen 1234-1235-24-234-1456-14
always hälschen 125-345-123-234-1456-14
prfword engelschor 14-1245-13456-234-1456-135-1235
always engelschor 14-1245-13456-234-1456-26
always engelschör 14-1245-13456-234-1456-246-1235
prfword teufelschor 2345-126-124-13456-234-1456-135-1235
always teufelschor 2345-126-124-13456-234-1456-26
always teufelschör 2345-126-124-13456-234-1456-246-1235
always hülschen 125-1256-123-234-1456-14
always gänschen 1245-345-1345-234-1456-14
always hänschen 125-345-1345-234-1456-14
endword enschor 14-234-1456-135-1235
midword enschor 14-234-1456-26
midword enschör 14-234-1456-246-1235
always möpschen 134-246-1234-234-1456-14
endword sschen 2346-1456-14
always bisschen 12-24-2346-1456-14
always fässchen 124-345-2346-1456-14
always gässchen 1245-345-2346-1456-14
always tässchen 2345-345-2346-1456-14
always klösschen 13-123-246-2346-1456-14
always flüsschen 124-123-1256-2346-1456-14
always küsschen 13-1256-2346-1456-14
always nüsschen 1345-1256-2346-1456-14
always heitscheck 125-234-1456-15-46
always kabäuschen 13-1-12-34-234-1456-14
always häuschen 125-34-234-1456-14
always läuschen 123-34-234-1456-14
always mäuschen 134-34-234-1456-14
always knäuschen 13-1345-34-234-1456-14
always päuschen 1234-34-234-1456-14
always bläschen 12-123-345-234-1456-14
always gläschen 1245-123-345-234-1456-14
always häschen 125-345-234-1456-14
always käschen 13-345-234-1456-14
always näschen 1345-345-234-1456-14
always väschen 1236-345-234-1456-14
always döschen 145-246-234-1456-14
always höschen 125-246-234-1456-14
always röschen 1235-246-234-1456-14
prfword fröschen 124-1235-246-156-14
always blüschen 12-123-1256-234-1456-14
